【裁判字號】    99,抗,1125
【裁判日期】    990929
【裁判案由】    聲請定其應執行刑
【裁判全文】
臺灣高等法院刑事裁定                  99年度抗字第1125號
抗  告  人  甲○○
上列抗告人因聲請定其應執行刑案件，不服臺灣新竹地方法院中
華民國99年8 月30日裁定（99年度聲字第904 號），提起抗告，
本院裁定如下：
    主  文
抗告駁回。
    理  由
一、原裁定意旨略以：受刑人甲○○因違反毒品危害防制條例等
    罪，經原審法院先後判處如原裁定附表所示之刑，均經分別
    確定在案。茲檢察官聲請定其應執行之刑，原審法院審核認
    聲請為正當，依刑事訴訟法第477 條第1 項，刑法第53條、
    第51條第5 款規定，定其應執行有期徒刑3 年10月等語。
二、抗告意旨略以：原裁定合併之刑期過重，懇請撤銷原裁定更
    為裁定，依抗告人犯罪之性質定其應執行之刑，給予抗告人
    一個合理公平的裁定，以勵自新等語。
三、按裁判確定前犯數罪者，併合處罰之；而數罪併罰，有二裁
    判以上者，依刑法第51條之規定，定其應執行之刑；又宣告
    多數有期徒刑，於各刑中之最長期以上，各刑合併之刑期以
    下定其刑期，但不得逾30年，刑法第50條、第51條第5 款及
    第53條分別定有明文。再按法律上屬於自由裁量之事項，有
    其外部性界限及內部性界限，並非概無拘束。依據法律之具
    體規定，法院應在其範圍選擇為適當之裁判者，為外部性界
    限；而法院為裁判時，應考量法律之目的，及法律秩序之理
    念所在者，為內部性界限。法院為裁判時，二者均不得有所
    踰越（最高法院80年台非字第473 號判例意旨）。在數罪併
    罰有二裁判以上定其應執行之刑時，固屬於法院自由裁量之
    事項，然仍應受前揭外部性界限及內部性界限之拘束。
四、經查：本件抗告人先後犯有如原裁定附表所示之施用毒品等
    8 罪，業經原審法院分別判處如原裁定附表所示之刑，嗣經
    臺灣新竹地方法院檢察署檢察官聲請原審法院定其應執行之
    刑。揆諸前揭說明，應於各刑中之最長期以上（8 月），各
    刑合併之刑期以下（4 年10月），定其應執行之刑期；又抗
    告人所犯原裁定附表編號1 、2 所示之罪，前經原審法院98
    年度審訴字第894 號判決定應執行有期徒刑10月，所犯原裁
    定附表編號3 、4 所示之罪，前經原審法院99年度審訴字第
    1 號判決定應執行有期徒刑1 年1 月，所犯原裁定附表編號
    5 、6 所示之罪，前經原審法院99年度審訴字第211 號判決
    定應執行有期徒刑1 年1 月，所犯原裁定附表編號7 、8 所
    示之罪，前經原審法院99年度審訴字第275 號判決定應執行
    有期徒刑1 年1 月，有本院被告前案紀錄表在卷可參。從而
    ，原裁定就受刑人所犯如原裁定附表所示各罪，定其應執行
    之刑為有期徒刑3 年10月，既在外部性界限（4 年10月）、
    內部性界限（4 年1 月，所犯8 罪前經分別定應執行刑，獲
    有減少有期徒刑9 月之利益）之範圍內，自難認原審法院就
    本件裁量權之行使，有逾越上開外部界限與內部界限，抗告
    意旨指摘原裁定不當，為無理由，應予駁回。
據上論斷，應依刑事訴訟法第412條，裁定如主文。
中    華    民    國    99    年    9     月    29    日
                  刑事第八庭  審判長法  官  張傳栗
                                    法  官  劉嶽承
                                    法  官  黃斯偉
以上正本證明與原本無異。
不得再抗告。
                                    書記官  王宜玲
中    華    民    國    99    年    10    月    1     日

司法院資訊處製作；財團法人民間司法改革基金會備份。
